# 政府补贴款能入预收账款吗？

提问人：sp990201 梧桐 时间：2023-01-09 21:08:09
陈版，燃气行业，供气购销价格倒挂，政府给的价格补贴，与收益相关，是不是应该入其他收益，或冲减用气成本。如果放预收账款，是不是不合适？会有什么麻烦？谢谢您解答。

回答人：chenyiwei
预收账款或合同负债将来是要随着商品控制权的转移结转营业收入的。政府补助具有无偿性特征，不会形成营业收入，因此预收的政府补助款应确认为递延收益（如不确定是否要返还的，则计入其他应付款），而不是预收账款。